Inventaris van het archief van de bureaus Kabinet en Juridische Zaken van de Afdeling Politie van het Ministerie van Justitie, (1932) 1945-1952 (1968)
Nationaal Archief, Den Haag
- Bureau Kabinet van de Afdeling Politie, 1945 - 1952, 1.
  - Stukken betreffende bijzondere onderwerpen, 1.2
    - A, Collectieve informatie ten aanzien van zowel natuurlijke als rechtspersonen en periodieke overzichten van het Bureau Nationale Veiligheid, 1.2.1
      - A 023/48. Stukken betreffende het rapporteren aan de chef van de Generale Staf te 's-Gravenhage over aanwezig wapenmateriaal in de verschillende onder het Directoraat-Generaal voor de Bijzonder Rechtspleging ressorterende internerings- en verblijfskampen en het resultaat van een onderzoek naar de betrouwbaarheid van het personeel in die kampen alsmede ingekomen mededelingen over opheffingsdata van deze kampen., 1948; 190; 1 omslag
      - A 029/48. Stukken betreffende het instellen van een onderzoek naar het afgeven van Nederlandse paspoorten aan niet Nederlanders door Nederlandse autoriteiten in Duitsland., 1948; 191; 1 omslag
      - A 030/48. Weekrapporten betreffende de werkzaamheden van personeel, rechercheurs, wachtmeesters en rijksveldwachters van Bureau Kabinet, Sectie K., 1948-1949; 192; 1 pak
      - A 031/48. Stukken betreffende het doen van voorstellen aangaande de beveiliging van de Staat, mede naar aanleiding van een ingesteld onderzoek naar de publicatie in Het Dagblad van een voor de regering bestemde zeer geheime nota van generaal Spoor en deelneming van het hoofd van het Bureau Kabinet in de op 6 oktober 1948 door de minister-president ingestelde Commissie Fock (Commissie tot Beveiliging van Geheimen, later Commissie tot Beveiliging van de Staat)., 1948-1949; 193; 1 pak
      - A 034/48. Stukken betreffende de afwikkeling van het voorstel aan de secretaris-generaal om een ambtenaar van het Bureau Kabinet op eigen naam een abonnement te laten nemen op enige extremistische bladen., 1948; 194; 1 omslag
      - A 037/48. Stukken betreffende het doorzenden aan de regeringscommissaris in Algemene Dienst te 's-Gravenhage van een rapport over de toestanden in Oostenrijk., 1948; 195; 1 omslag
      - A 042/48. Stukken betreffende het treffen van maatregelen naar aanleiding van dreigbrieven gericht aan leden van het Koninklijk Huis onder andere wegens het doodvonnis voor Rauter., 1948-1949; 196; 1 omslag
      - A 044/48. Stukken betreffende het verlenen van medewerking aan het verzoek van de minister van Oorlog tot het verstrekken van gegevens over Nederland die in het kader van de totale oorlogvoering van belang kunnen zijn bij eventueel op het grondgebied van het Rijk in Europa plaats vindende oorlogshandelingen., 1948; 197; 1 omslag
      - A 049/48 Brief van de militair attaché van de ambassade te Parijs aan de chef van de Generale Staf te 's-Gravenhage betreffende ordehandhaving door de gendarmerie, met geleidebrief., 1948; 198; 1 omslag
      - A 050/48. Brieven van de minister van Buitenlandse Zaken betreffende Zwitserse en Duitse krijgsgevangenen in Rusland., 1948; 199; 1 omslag
      - A 052/48. Brief van de procureur-generaal, fungerend directeur van politie te Leeuwarden met het verzoek om machtiging tot het sluiten van een arbeidscontract met W. de Zeeuw., 1948; 200; 1 stuk
      - A 055/48. Stukken betreffende het instellen van een onderzoek naar de wijze van toelating in Nederland van Oekraïense professoren en studenten, welke papieren zij bezitten en door wie deze verstrekt zijn., 1948; 201; 1 omslag
      - A 057/48. Stukken betreffende het afgeven van paspoorten aan in het buitenland verblijvende dienstweigeraars., 1946-1948; 202; 1 omslag
        Bevat ook A 095/46.
      - A 060/48. Stukken betreffende het inwinnen van inlichtingen over een vermoedelijk geval van spionage naar aanleiding van een rapport van de korpschef van de gemeentepolitie te Delfzijl., 1948; 203; 1 omslag
      - A 062/48. Stukken betreffende het instellen van een onderzoek naar de herkomst en bestemming van enige in beslag genomen vuurwapens in Halfweg., 1948-1949; 204; 1 omslag
      - A 067/48. Stukken betreffende de afwikkeling van een klacht van advocaat J. Heil te Amsterdam namens J.H. Jacobs over de behandeling van zijn verzoekschrift tot het verkrijgen van een "non-enemy" verklaring door het Nederlands Beheersinstituut., 1948-1951; 205; 1 omslag
      - A 068/48. Brief aan het hoofd van het Bureau de Recensement bij de Nederlandse ambassade te Parijs met het verzoek mr. G.J. Lindt in te lichten over de in Frankrijk genomen maatregelen ter bestrijding van sabotage, stakingen, celvorming en andere bedreigingen tegen de veiligheid van de Staat., 1948; 206; 1 stuk
      - A 071/48. Stukken betreffende het op verzoek van de minister van Buitenlandse Zaken inwinnen van inlichtingen over ongeregeldheden welke plaatsvonden voor de Kanselarij van de Zuidslavische legatie te 's-Gravenhage., 1948; 207; 1 omslag
      - A 079/48. Stukken betreffende het verlenen van medewerking aan het onderzoek naar opiumsmokkel uit de Indonesische Republiek., 1948-1949; 208; 1 omslag
      - A 080/48. Stukken betreffende het voeren van interdepartementaal overleg over de mogelijkheden tot beperking van de invoer van ongewenst propagandamateriaal., 1948-1952; 209; 1 omslag
      - A 081/48. Processen-verbaal betreffende het onbevoegd kennisnemen van de inhoud van aan de Post- Telegraaf- en Telefoondienst (PTT) ter vervoer toevertrouwde telegrammen en brieven ten behoeve van politieke activiteit, met bijlagen en geleidebrieven., 1948-1949; 210; 1 omslag
      - A 081/48. Stukken betreffende het instellen van een onderzoek naar sabotage bij de olieslagerij en veevoederfabriek "De Gaasp" te Weesperkarspel., 1948-1949; 211; 1 omslag
      - A 005/49. Stukken betreffende het instellen van een onderzoek naar de wijze van behandeling door de Criminele Voorlichtingsdienst van een gerucht over wapensmokkel te Baarn., 1948-1949; 212; 1 omslag
      - A 006/49. Stukken betreffende het doorzenden aan plaatselijke (politie-) autoriteiten van mededelingen afkomstig van het Ministerie van Buitenlandse Zaken over aan diverse personen verleende diplomatieke visa ten behoeve van bezoeken aan Nederland., 1947-1948; 213; 1 omslag
        Bevat ook A 065/47. A 006/49 gaat verder in A 011/51. Bevat persoonsnamen.
      - A 008/49. Stukken betreffende het treffen van veiligheidsmaatregelen ten behoeve van leden van het Koninklijk Huis., 1947-1949; 214; 1 omslag
        Bevat ook A 035/47. A 008/49 gaat verder in A 073/66.
      - A 009/49. Stukken betreffende het instellen van een onderzoek naar door of vanwege het Poolse consulaat in Nederland gevoerde propaganda onder in Nederland verblijvende Polen en rapporten over Poolse activiteiten, met name in de mijnstreek in Limburg., 1948-1950; 215; 1 omslag
        Bevat ook A 048/47. Bevat persoonsnamen.
      - A 010/49. Rapporten betreffende (plannen tot) sabotagedaden, met name op het motorschip "Johan van Oldenbarneveldt" te Amsterdam en aan een perspomp van de NV Nederlandse Aluminiumfabriek te Oudenrijn, met geleide- en doorzendingsbrieven., 1949; 216; 1 omslag
      - A 011/49. Stukken betreffende het instellen van een onderzoek naar onregelmatigheden in de drukkerij van het bewarings- en verblijfskamp "Vught" te Vught., 1948-1949; 217; 1 omslag
        Bevat ook A 059/47. Bevat persoonsnamen.
      - A 013/49. Stukken betreffende de opsporing van geroofde goederen van de Koninklijke familie., 1947-1951; 218; 1 omslag
        Bevat ook A 001/47.
      - A 015/49. Stukken betreffende advisering aan de minister van Oorlog over de vraag of personen die als krijgsgevangenen in Algiers zijn aangekomen voor opneming bij de Nederlandse strijdkrachten in Engeland in aanmerking komen., 1944-1945; 219; 1 omslag
        Londens dossier. Bevat persoonsnamen.
      - A 017/49. Week- c.q. maandrapporten van Bureau Criminele Voorlichting, de Rijksidentificatiedienst, de Rijksvreemdelingendienst, de inspecteur van het politieonderwijs en van het Laboratorium voor Gerechtelijk Natuurwetenschappelijk Onderzoek., 1949-1950; 220; 1 pak
      - A 020/49. Stukken betreffende het treffen van maatregelen ter voorkoming van blokkering van politie telefoonverbindingen door kwaadwilligen., 1949; 221; 1 omslag
      - A 021/49. Ingekomen berichten over diverse aangelegenheden welke zich in de oorlogsjaren (meest in Nederland) hebben voorgedaan, voornamelijk afkomstig van Bureau Inlichtingen te Londen en eventuele doorzending van deze berichten aan de chef Politiebuitendienst te Londen en/of anderen., 1940-1946; 222-281; 11 pakken, 49 omslagen
        Londense dossiers. Geordend op oorspronkelijk dossiernummer. De nadere onderverdeling van deze lettercode is vooralsnog niet duidelijk. Daarom zijn de beschrijvingen onder deze reeks bijeengehouden.
        - A 021/49 a. Mededeling van Bureau Inlichtingen over de wijze van waardering van bron en inlichting zoals die zo veel mogelijk door het Bureau Inlichtingen zal worden toegepast, met geleidebrief, 1943, 222
        - A 021/49 aa. Berichten en verslagen over de toestanden in Nederlandse en Duitse concentratiekampen en gevangenissen, 1942 - 1945, 223; pak
        - A 021/49 ab. Opgaven van gevangenen en geïnterneerden in verschillende kampen, 1944 - 1945, 224
        - A 021/49 ac. Berichten over ervaringen van (ontsnapte) krijgsgevangen officieren, 1944, 225
        - A 021/49 ad. Berichten over de jodenvervolging, 1943 - 1945, 226
        - A 021/49 ae. Berichten over Duitse organisaties in Nederland, 1944 - 1945, 227
        - A 021/49 af. Berichten over maatregelen van de bezetter tegen de burgerbevolking, 1943 - 1945, 228
        - A 021/49 ag. Berichten over kerkelijke acties, 1943 - 1945, 229
        - A 021/49 ah. Berichten over het verzet van de Nederlandse artsen, 1944, 230
        - A 021/49 ai. Berichten over gebeurtenissen in de onderwijswereld, 1943 - 1944, 231
        - A 021/49 aj. Berichten over de toestand in het bedrijfsleven, 1943 - 1945, 232; pak
        - A 021/49 ak. Berichten over de diamanthandel en -industrie, 1942 - 1943, 233
        - A 021/49 al. Berichten over de verhouding Nederland - Nederlands-Indië, 1944 - 1945, 234
        - A 021/49 am. Rapport over de jeugd in Nederland, met geleidebrief, 1943, 235
        - A 021/49 an-bh. Berichten over c.q. artikelen uit de pers. 1943-1945, 236-256
          - A 021/49 an. Ondergrondse pers, algemeen, 1943 - 1945, 236
          - A 021/49 ao. Vrij Nederland, 1943 - 1945, 237; pak
          - A 021/49 ap. Het Parool, 1943 - 1945, 238; pak
          - A 021/49 aq. Trouw, 1943 - 1945, 239; pak
          - A 021/49 ar. Je Maintiendrai, 1943 - 1945, 240; pak
          - A 021/49 as. De Waarheid, 1943 - 1945, 241
          - A 021/49 at. Ons Volk, 1944 - 1945, 242
          - A 021/49 au. Het Signaal, 1943, 243
          - A 021/49 av. De Vonk, 1944, 244
          - A 021/49 aw. Het Vaderland, 1944, 245
          - A 021/49 ax. De Toekomst, 1944, 246
          - A 021/49 ay. De Vrije Kunstenaar, 1944, 247
          - A 021/49 az. De Vrije Nieuwscentrale, 1944, 248
          - A 021/49 ba. De Ploeg, 1944, 249
          - A 021/49 bb. Christofoor, 1944, 250
          - A 021/49 bc. Op Wacht, 1944, 251
          - A 021/49 bd. Glück Auf, 1944, 252
          - A 021/49 be. De Oranjekrant, 1944, 253
          - A 021/49 bf. The London News, 1944, 254
          - A 021/49 bg. Studentenbladen, 1944, 255
          - A 021/49 bh. Hilversum III, 1944, 256
        - A 021/49 B. Berichten over politieke gezindheid, rechtspositie en gedrag van ambtenaren, 1942 - 1945, 257
          Met tekening. Bevat persoonsnamen.
        - A 021/49 C. Berichten over de houding en het gedrag van de rechterlijke macht, 1944 - 1945, 258
        - A 021/49 d. Berichten over het politiewezen in het algemeen en (re-) organisatie van het politiewezen in bezet Nederland in het bijzonder, 1943 - 1945, 259; pak
        - A 021/49 e. Berichten over diverse aangelegenheden (onder andere over kunstschatten, toestand van de (spoor-, water-) wegen en havens, arbeidsinzet, bevolkingsregisters), 1943 - 1945, 260
        - A 021/49 f. Berichten over verzetsacties en verzetsgeest, 1943 - 1945, 261
        - A 021/49 g. Berichten over sociale, economische en financiële aangelegenheden, 1943 - 1945, 262
        - A 021/49 h. Berichten over diverse verzetsorganisaties in Nederland, 1944 - 1945, 263
        - A 021/49 i. Berichten over de (politieke) toestand en de stemming onder de bevolking, 1943 - 1945, 264; pak
        - A 021/49 j. Overzichten van de toestand in Nederland over de periode juli 1943 - juni 1944 en enige nagekomen berichten, 1943 - 1945, 265
        - A 021/49 k. Berichten over te treffen maatregelen na de bevrijding ter bevordering van de politieke en maatschappelijke opbouw van Nederland, 1943 - 1946, 266; pak
          Londens dossier (uitgezonderd stukken gedateerd 1946).
        - A 021/49 l. Berichten over door bestuurlijke organen in bezet Nederland uitgevaardigde richtlijnen en besluiten, 1943 - 1945, 267
        - A 021/49 m. Berichten over de werkwijze en organisatie van de organen der openbare arbeidsbemiddeling en de Nederlandse Arbeidsdienst, 1943 - 1945, 268
        - A 021/49 n. Rapport over het hypotheekbankwezen in Nederland, met geleidebrief, 1944, 269
        - A 021/49 o. Berichten over de prijsbeheersing, 1944 - 1945, 270
        - A 021/49 p. Berichten over de toestand van de volksgezondheid, 1943 - 1944, 271
        - A 021/49 q. Berichten over de distributie en de voedselvoorziening, 1943 - 1945, 272
        - A 021/49 r. Anonieme nota over de organisatie en werkwijze van de Octrooiraad, met geleidebrief, 1944, 273
        - A 021/49 s. Geleide- en doorzendingsbrieven bij door Engelandvaarders verstrekte antwoorden op de vragenlijst betreffende de luchtbescherming in Nederland, 1943 - 1944, 274
          De antwoorden zelf zijn niet aanwezig.
        - A 021/49 t. Berichten over luchtbombardementen en schuilplaatsen, 1944, 275
        - A 021/49 u. Berichten met gegevens over onbetrouwbare personen (waaronder ambtenaren) tijdens de oorlogsjaren, 1943 - 1945, 276; pak
        - A 021/49 v. Berichten over de organisatie en de werkwijze van de NSB en nevenorganisaties in Nederland tijdens de oorlogsjaren, 1942 - 1945, 277; pak
        - A 021/49 w. Berichten over van de NSB c.q. Winterhulp Nederland uitgegane mededelingen, 1943, 278
        - A 021/49 x. Inwinnen van inlichtingen over (voormalig) leden van de Vereniging Dietsche National Solidaristen (Verdinaso) Nederland en van het Zwart Front (bevat ook een rapport over het ontstaan en de ontwikkeling van deze organisaties), 1940 - 1946, 279
          Londens dossier (uitgezonderd stukken gedateerd 1946). Bevat persoonsnamen. Zie ook P 00163.
        - A 021/49 y. Anoniem (noemt zich "Hendriksz") rapport over contacten met mr. Goossen in Nederland, met bijlagen, 1943, 280
        - A 021/49 z. Berichten met afschriften van of uittreksels uit particuliere brieven over de toestand in Nederland in de oorlogsjaren, 1942 - 1945, 281
      - A 026/49. Stukken betreffende het instellen van onderzoeken naar (extremistische) activiteiten van (voormalige) leden van de internationale organisatie van communistische partijen (Komintern)., 1947-1951; 282; 1 omslag
        Bevat ook A 086/47. Bevat persoonsnamen.
      - A 030/49. Stukken betreffende onderzoek naar het verstrekken van informatie door (ex-)politiebeambten aan burgers., 1949-1950; 283; omslag
      - A 036/49. Stukken betreffende het treffen van veiligheidsmaatregelen bij bezoek aan of doorreis door Nederland van leden van de koninklijke families van respectievelijk Noorwegen, Oostenrijk, Luxemburg en Denemarken., 1949-1950; 284; 1 omslag
      - A 037/49. Stukken betreffende het inwinnen en doorzenden van informatie aan respectievelijk de minister van Overzeese Gebiedsdelen en H.A.G. baron Steengracht van Moyland van de Nederlandse ambassade in Londen over, in het kader van de ''Vrij Azië Week'', te Amsterdam gehouden tentoonstelling en bijeenkomsten., 1949; 285; 1 omslag
      - A 041/49. Stukken betreffende het doorzenden aan het hoofd van de Centrale Veiligheidsdienst van een afschrift van een brief aan de minister van Sociale Zaken over het verdrag inzake vrijheid tot het oprichten van vakverengingen en de bescherming van het vakverenigingsrecht en een interne nota over de afgifte van paspoorten aan leden van vakverenigingen., 1949-1950; 286; 1 omslag
        Bevat ook A 041/50.
      - A 042/49. Stukken betreffende het inwinnen van inlichtingen over de bewegingsvrijheid van een bij de rijkspolitie te Valthermond ingesloten verdachte., 1949; 287; 1 omslag
        Bevat persoonsnaam.
      - A 045/49. Rapport en krantenartikelen over mishandeling van gedetineerden in respectievelijk de Rijkswerkinrichting ''De Slikken'' te Westernieland en in ''De Krententuin'' te Hoorn., 1949-1950; 288; 1 omslag
      - A 046/49. Stukken betreffende het instellen van een onderzoek naar aanleiding van een bij het Bureau Criminele Voorlichting ingekomen bericht over een als vijandelijk vermogen te beschouwen bedrag toebehorend aan de Duitser E.O.P. Holz., 1949; 289; 1 omslag
      - A 049/49. Stukken betreffende het Nationaal Instituut Steun Wettig Gezag, 1949 - 1953; 290; 1 omslag
        - handboek van het Nationaal Instituut, -
        - deelneming in de Contactcommissie Steun Wettig Gezag, -
        - vergaderstukken van de Nationale Commissie en van de Contactcommissie, -
        - nota's van de Contactcommissie, -
        - jaarverslag over het jaar 1952 van de Contactcommissie., -
      - A 053/49. Stukken betreffende het verstrekken van inlichtingen aan de Nederlandse ambassade te Londen over de maatregelen die zijn getroffen ten aanzien van enige vanuit Engeland naar Nederland overgebrachte van spionage verdachte personen., 1947-1950; 291; 1 omslag
        Bevat ook A 071/47. Bevat persoonsnamen.
      - A 054/49. Stukken betreffende het instellen van antecedentenonderzoeken naar ambtenaren werkzaam bij het Ministerie van Justitie., 1948-1950; 292; 1 omslag
        A 054/49 gaat verder in A 054/53. Bevat persoonsnamen.
      - A 055/49. Beschikkingen waarbij aan diverse personen het verblijf is ontzegd binnen de bewakingsgebieden en besluiten tot intrekking van die beschikkingen, afschriften., 1939-1940; 293; 1 omslag
        De stukken zijn gedateerd 1939-1940, de ingekomen stempel bij Bureau Kabinet 1949. Bevat persoonsnamen.
      - A 060/49. Stukken betreffende het instellen van een onderzoek naar muiterij op het Griekse schip "Crete" bij aankomst in de haven van Rotterdam., 1949-1950; 294; 1 omslag
      - A 062/49. Stukken betreffende het uitwisselen van informatie met de Nederlandse ambassade te Londen over de bevoegdheden van verschillende organen met betrekking tot de beveiliging van de Staat., 1949-1950; 295; 1 omslag
      - A 063/49. Stukken betreffende het verstrekken van informatie aan de Nederlandse ambassade te Londen over een geval van internationale effectensmokkel., 1949; 296; 1 omslag
      - A 065/49. Stukken betreffende het verlenen van medewerking aan de bewaking van radiostations en aan de totstandkoming van een regeling inzake het gebruik door de Koninklijke Marine, leger en luchtmacht en politie van wederzijdse verbindingsmiddelen onder bepaalde omstandigheden., 1947-1950; 297; 1 omslag
        Bevat ook A 129/47.
      - A 068/49. Geleide- en doorzendingsbrief behorend bij een rapport van een wachtmeester der Rijkspolitie betreffende uitlatingen van met de trein reizende militairen., 1949; 298; 1 omslag
        Het rapport zelf is niet aanwezig.
      - A 069/49. Stukken betreffende het instellen van een onderzoek naar eventuele politieke achtergronden van een internationale vals geld affaire., 1949; 299; 1 omslag
      - A 070/49. Stukken betreffende het instellen van onderzoeken naar de antecedenten van gevluchte studenten uit Oost-Europa, onder andere uit Tsjechoslowakije., 1949; 300; 1 omslag
      - A 071/49. Stukken betreffende het doorzenden aan de directeur-generaal voor het Gevangeniswezen van een rapport van rijksrechercheur F. Overhand opgemaakt naar aanleiding van een klacht van een gedetineerde over mishandeling door en corruptie van bewakingspersoneel van de bijzondere strafgevangenis te Scheveningen., 1949; 301; 1 omslag
      - A 072/49. Stukken betreffende het treffen van veiligheidsmaatregelen in verband met de ronde tafelconferentie te 's-Gravenhage., 1949; 302; 1 omslag
      - A 074/49. Stukken betreffende het instellen van een onderzoek naar de herkomst van op straat gevonden archiefstukken van het Ministerie van Justitie., 1949; 303; 1 omslag
      - A 076/49. Stukken betreffende de behandeling van het vraagstuk hoe een goede coördinatie mogelijk is ten aanzien van de werkzaamheden van de verschillende inlichtingendiensten, meer in het bijzonder van de Binnenlandse Veiligheidsdienst, met betrekking tot de werkzaamheden van het justitie- en politieapparaat, onder andere door deelneming in de Coördinatie Commissie Inlichtingen- en Veiligheidsdiensten., 1949-1955; 304; 1 pak
        A 076/49 gaat verder in A 011/51. Zie ook A 121/47 en A 011/51.
      - A 081/49. Stukken betreffende het instellen van een onderzoek naar een bij Cuijk aan de Maas neergekomen parachute waaraan een doos, pak of kist hing., 1949-1950; 305; 1 omslag
      - A 087/49. Brief van het hoofd van de Binnenlandse Veiligheidsdienst aan de minister van Binnenlandse Zaken betreffende de organisatie Volksweerbaarheid, afschrift met geleidebrief., 1949; 306; 1 omslag
      - A 088/49. Stukken betreffende het doorzenden aan de hoofden van respectievelijk de Rijksvreemdelingendienst en het Bureau Criminele Voorlichting van een brief met bijlage van de minister van Buitenlandse Zaken inzake een wet over de uitwijzing van ongewenste elementen uit Duitsland., 1949; 307; 1 omslag
      - A 092/49. Stukken betreffende het doorzenden aan de minister van Overzeese Rijksdelen van krantenartikelen over de behandeling van enkele vanuit Indonesië naar Suriname overgebrachte leden van de Nationaal Socialistische Beweging., 1949; 308; 1 omslag
      - A 093/49. Stukken betreffende het instellen van onderzoeken naar de nationaliteit en ervaringen van uit Oost-Europa teruggekeerde personen., 1945-1950; 309; 1 omslag
        Bevat ook A 060/46 en A 118/47. Bevat persoonsnamen.
      - A 002/50. Stukken betreffende het instellen van onderzoeken naar de politieke betrouwbaarheid van J. Luyendijk, hulprechercheur bij het parket van de procureur-generaal bij het gerechtshof te Amsterdam en voormalig hoofd van het opgeheven Bureau K van het Directoraat-Generaal voor de Bijzondere Rechtspleging, met name naar zijn contacten met voormalig agent van de Abwehr C.J.A. Verloop., 1947-1951; 310; 1 omslag
        Bevat ook A 151/47. Zie ook inv. nrs. 161 en 179. Bevat persoonsnamen.
      - A 009/50. Stukken betreffende het instellen van een onderzoek naar ontvluchting van politiek gedetineerden uit strafgestichten te Limburg., 1950; 311; 1 omslag
      - A 010/50. Stukken betreffende het instellen van een onderzoek naar mogelijke activiteiten van de Italiaanse spionagegroep Megherian in Nederland., 1950; 312; 1 omslag
        Bevat ook A 040/49. Zie ook A 007/51. Bevat persoonsnaam.
      - A 012/50. Stukken betreffende het verlenen van medewerking aan de totstandkoming en uitvoering van een regeling voor de lossing in Nederland van militaire hulpgoederen van Amerika bestemd voor West-Europa in het kader van de uitvoering van het Atlantische Pact (levering MDAP-goederen)., 1950; 313; 1 omslag
        A 012/50 gaat verder in A 001/52.